Minutes et répertoires du notaire André Guillaume DESHAYES, 26 février 1728 - 9 janvier 1764 (étude XII)
Archives nationales
- Minutes de André Guillaume DESHAYES, janvier 1728 - 9 janvier 1764; MC/ET/XII/400 - MC/ET/XII/680
  - Minutes. 1751, juillet - août, juillet - août 1751; MC/ET/XII/519
    - Succession, renonciation., 10 juillet 1751; MC/ET/XII/519
      Nom, qualité: (M.) Couloy, Francois.
      Domicile: Digoy (bourgogne)
    - Obligation., 10 juillet 1751; MC/ET/XII/519
      Nom, qualité: (M.) Goupy, Etienne.
      Profession: marchand de fer.
      Domicile: Saint-Germain-en-Laye.
      Nom, qualité: (M.) Noizet Noizette, Antoine Vincent.
      Profession: banquier.
    - Reconnaissance, droits sur une maison, Paris, rue Poisonniere., 11 juillet 1751; MC/ET/XII/519
      Nom, qualité: (M.) Titon, Jean Btiste Maximilien.
      Nom, qualité: (M.) Lalonde, Jacques.
      Profession: manouvrier.
      Nom, qualité: (Mme ou Mlle) Venant, Marie.
    - Inventaire après décès de Renée Mesnard., 12 juillet 1751; MC/ET/XII/519
      Nom, qualité: (Mme ou Mlle) Mesnard, Renée.
      inventaire après décès; Mesnard, Renée
    - Procuration., 12 juillet 1751; MC/ET/XII/519
      Nom, qualité: (M.) Tourton, Antoine Francois.
      Nom, qualité: (M.) Bastien, Jean (bourgeois de Paris)
    - Procuration, depot., 12 juillet 1751; MC/ET/XII/519
      Nom: (personne morale) Couvent Des Ursulines de Poissy.
      Nom, qualité: (M.) Dardanne, Louis (bourgeois de Paris)
    - Donation., 14 juillet 1751; MC/ET/XII/519
      Nom, qualité: (M.) Carrelet, Jean Bernard.
      Nom, qualité: (Mme ou Mlle) Carrelet, Anne.
      Nom, qualité: (M.) Bridault, Charles Alexis.
    - Foi et hommage, fiefs, Aubervilliers., 14 juillet 1751; MC/ET/XII/519
      Nom, qualité: (M.) Montholon de, Charles Francois.
    - Société, commerce de vin, Paris., 14 juillet 1751; MC/ET/XII/519
      Nom, qualité: (M.) Caudet, Claude.
      Profession: inspecteur sur les vins.
      Nom, qualité: (M.) Lallemand, Jean Francois.
    - Rente, constitution, contre-lettre, quittance., 15 juillet 1751; MC/ET/XII/519
    - Procuration, depot., 15 juillet 1751; MC/ET/XII/519
      Nom, qualité: (M.) Garnier, Pierre (bourgeois de Paris)
    - Testament., 16 juillet 1751; MC/ET/XII/519
      Nom, qualité: (Mme ou Mlle) Lurin, Marie.
      Nom, qualité: (M.) Ducorps, Nicolas.
      Profession: paulmier (compagnon).
    - Rente, constitution., 16 juillet 1751; MC/ET/XII/519
      Nom, qualité: (M.) Canet Dugay, Denis Francois.
      Nom, qualité: (Mme ou Mlle) Bertrand, Anne.
      Nom, qualité: (M.) Blanchot, Jean Bernard.
    - Rente sur le roi, constitution, ferme générale des postes., 17 juillet 1751; MC/ET/XII/519
      Nom, qualité: (Mme ou Mlle) Gayardon de Levignen, Charlotte Andree.
      Nom, qualité: (Mme ou Mlle) Cartigny de Castigny de, Marie Antoinette.
      Nom, qualité: (M.) Gayardon, Laurent Charles (marquis de fenoyl).
    - Vente, maison, Anthony., 17 juillet 1751; MC/ET/XII/519
      Nom, qualité: (M.) Gaucherel, Henri Maximilien (écuyer).
      Profession: echevin.
      Nom, qualité: (Mme ou Mlle) Forest, Jeanne Francoise.
      Nom, qualité: (M.) Robert, Jacques Michel.
      Profession: valet de chambre ordinaire du roi.
      Nom, qualité: (Mme ou Mlle) Quanet, Francoise Julie.
    - Rente sur le roi, constitution, ferme general des postes., 17 juillet 1751; MC/ET/XII/519
      Nom, qualité: (M.) Forestier, Jean Baptiste Denis.
      Nom, qualité: (Mme ou Mlle) Angot, Marie Charlotte.
    - Rente, constitution., 18 juillet 1751; MC/ET/XII/519
      Nom, qualité: (M.) Lyonne de Servon de, Henri Charles.
      Domicile: Servon (brie-Comte-Robert), chateau.
      Nom, qualité: (Mme ou Mlle) Pujol, Marie Leopold.
      Nom, qualité: (M.) Bouquet, Charles.
      Profession: fabricant de bas au métier.
    - Bail, logement, Paris, rue Saint-Victor., 19 juillet 1751; MC/ET/XII/519
      Nom: (personne morale) College Du Cardinal Lemoine de Paris.
      Nom, qualité: (M.) Morin, Dominique.
      Profession: professeur.
      Nom, qualité: (Mme ou Mlle) Raulin, Pernette.
    - Procuration, depot., 19 juillet 1751; MC/ET/XII/519
      Nom, qualité: (M.) Lacombe, Guillaume.
      Profession: procureur du roi en la juridiction des traites.
      Domicile: Bordeaux.
      Nom, qualité: (M.) Gillet, Claude (bourgerois de Paris)
    - Rente, constitution., 20 juillet 1751; MC/ET/XII/519
      Nom, qualité: (Mme ou Mlle) Leguay de Premontval, Marie Anne Louise.
      Nom, qualité: (M.) Lemarie, Jean Francois Paul.
      Nom, qualité: (M.) Penat, Claude (bourgeois de Paris)
    - Notoriete, décès., 20 juillet 1751; MC/ET/XII/519
      Nom, qualité: (Mme ou Mlle) Husson, Marie.
      Nom, qualité: (M.) Lucas, Edme Jacques.
    - Rente, reduction., 20 juillet 1751; MC/ET/XII/519
      Nom, qualité: (Mme ou Mlle) Durot, Catherine Therese.
      Nom, qualité: (M.) Darmena, Arnauld.
      Profession: chirurgien (maître).
      Nom, qualité: (M.) Durot, Francois Philippe (bourgeois de Paris).
      Nom, qualité: (Mme ou Mlle) Leseure, Anne Marguerite.
    - Bail, maison, Paris, rue Culture-Ste-Catherine., 20 juillet 1751; MC/ET/XII/519
      Nom, qualité: (M.) Meziere, Nicolas.
      Profession: gantier parfumeur (marchand).
      Nom, qualité: (Mme ou Mlle) Vacquerie, Mare Jeanne.
      Nom, qualité: (M.) Rolland, Jean Francois.
      Profession: maitre de pension.
      Nom, qualité: (M.) Rolland, Andre.
      Profession: ecrivain (maître).
    - Rente, quittance de rachat., 20 juillet 1751; MC/ET/XII/519
      Nom, qualité: (M.) Lebon, Nicolas (bourgeois de Paris).
      Nom, qualité: (M.) Santerre, Nicolas Claude.
      Profession: apothicaire (marchand).
      Nom, qualité: (Mme ou Mlle) Dufrenay, Charlotte Elisabeth.
    - Succession, partage., 21 juillet 1751; MC/ET/XII/519
      Nom, qualité: (Mme ou Mlle) Berlize de, Anne Gabrielle.
      Nom, qualité: (M.) Freteau, Hercule Michel (écuyer).
      Profession: doyen de l'ordre des avocats du Parlement.
      Relations: veuf de l'intervenant 1
    - Bail, transport, boutique, Paris, rue Grenette., 22 juillet 1751; MC/ET/XII/519
      Nom, qualité: (M.) Leprince, Jean Michel.
      Nom, qualité: (Mme ou Mlle) Oger, Marie Marguerite.
      Nom, qualité: (M.) Boissard, Benoit.
    - Obligation., 22 juillet 1751; MC/ET/XII/519
    - Depot de pieces, nomination de marguillier, Brie-sur-Marne., 22 juillet 1751; MC/ET/XII/519
      Nom, qualité: (M.) Mortier, Nicolas.
      Profession: marguillier.
    - Union de créanciers, dépôt d'especes., 22 juillet 1751; MC/ET/XII/519
      Nom, qualité: (M.) Petitfils, Rene.
    - Notoriete, décès., 23 juillet 1751; MC/ET/XII/519
      Nom, qualité: (Mme ou Mlle) Rocheron de Voysins, Anne Marguerite.
    - Notoriete, décès., 24 juillet 1751; MC/ET/XII/519
      Nom, qualité: (M.) Lemoine, Jean Pierre.
      Relations: fils de l'intervenant 2.
      Nom, qualité: (M.) Lemoine, Jean.
      Profession: jardinier du roi.
    - Obligation, dépôt, elevation d'une digue, Saint-Firmin., 24 juillet 1751; MC/ET/XII/519
      Nom, qualité: (M.) Forceville de, Arnaud Jules (vicomte).
      Profession: lieutenant poue le roi.
      Domicile: Rue (picardie).
      Nom, qualité: (M.) Liebault de La Neuville, Christophe Edouard (bourgeois de pars)
      dépôt de pièces; obligation
    - Rente sur le roi, transport, aides et gabelles de france., 24 juillet 1751; MC/ET/XII/519
      Nom, qualité: (M.) Dubois, Louis (bourgeois de versailles).
      Nom, qualité: (M.) Drieux, Pierre.
    - Vente, maison, Tigery (corbeil)., 24 juillet 1751; MC/ET/XII/519
      Nom, qualité: (M.) Lenoir, Archambault Charles.
      Domicile: Bourg-en-Bresse.
      Nom, qualité: (Mme ou Mlle) Brossard de Ressauroy, Marie Marguerite.
    - Bail, boutique, Paris, rue Montagne-Ste-Geneveve., 25 juillet 1751; MC/ET/XII/519
      Nom, qualité: (M.) Bourgeois, Philippe Jean.
      Nom, qualité: (Mme ou Mlle) Jousse, Marie Madeleine.
    - Transport, créance., 26 juillet 1751; MC/ET/XII/519
      Profession: avocat à Parlement.
      Nom, qualité: (M.) Delasalle ou Lasalle de, Raymond Bernard (bourgeois de Paris)
    - Inventaire après décès de Jean Boulanger., 26 juillet 1751; MC/ET/XII/519
      Nom, qualité: (M.) Boulanger, Jean.
      Profession: valet de chambre.
      inventaire après décès; Boulanger, Jean
    - Rente, constitution., 26 juillet 1751; MC/ET/XII/519
      Profession: avocat au parlemet.
    - Succession, renonciation., 26 juillet 1751; MC/ET/XII/519
      Nom, qualité: (Mme ou Mlle) Collain, Genevieve.
    - Depot de pieces., 26 juillet 1751; MC/ET/XII/519
      Nom, qualité: (M.) Murer, Jean.
      Profession: chanoine,sybdic.
      Domicile: Orleans (diocese)
    - Succession, liquidation., 26 juillet 1751; MC/ET/XII/519
      Nom, qualité: (Mme ou Mlle) Girault, Louise Elisabeth.
      Nom, qualité: (M.) Romanet, Francoise (bourgeois de Paris).
    - Mariage., 27 juillet 1751; MC/ET/XII/519
      Nom, qualité: (M.) Blondeau, Jean Baptiste.
      Profession: cocher de madame d'aligre.
      Nom, qualité: (Mme ou Mlle) Aubry, Marie Edme.
    - Soumission., 27 juillet 1751; MC/ET/XII/519
      Profession: trésorier general de France.
    - Bail, maison, Paris, pont-Marie., 27 juillet 1751; MC/ET/XII/519
      Nom, qualité: (M.) Larrigaudere, Jean Francois.
      Profession: huissier audiencier.
      Domicile: Toulouse.
      Nom, qualité: (M.) Chapo, Pierre.
      Nom, qualité: (Mme ou Mlle) Touchard, Marie Jeanne.
    - Depot de pieces., 27 juillet 1751; MC/ET/XII/519
    - Transaction., 28 juillet 1751; MC/ET/XII/519
      Nom, qualité: (Mme ou Mlle) Lecomte, Anne Catherine.
      Profession: ouvriere en linge.
      Nom, qualité: (M.) Auger, Nicolas.
      Profession: rotisseur (maître).
      Nom, qualité: (Mme ou Mlle) Seuret, Claude Agathe.
    - Succession, délivrance de legs., 28 juillet 1751; MC/ET/XII/519
    - Succession, renonciation., 28 juillet 1751; MC/ET/XII/519
    - Rente sur le roi, quittance., 28 juillet 1751; MC/ET/XII/519
      Nom, qualité: (Mme ou Mlle) Amiraut, Elisabeth.
      Nom, qualité: (M.) Dey, Hubert (bourgeois de Paris).
    - Procuration, depot., 29 juillet 1751; MC/ET/XII/519
      Nom: (personne morale) Communaute Des Dames Regentes et Nouvelles Catholiques.
      Domicile: Vertus (champagne).
    - Mariage., 30 juillet 1751; MC/ET/XII/519
      Nom, qualité: (M.) Defesque, Charles.
      Nom, qualité: (Mme ou Mlle) Labide, Nicole.
    - Main-levee., 30 juillet 1751; MC/ET/XII/519
      Nom, qualité: (Mme ou Mlle) Buchet, Marie Anne.
      État civil: maree.
      Nom, qualité: (M.) Jobert, Charles Robert.
      Nom, qualité: (M.) Levesque, Antoine Yves Joseph.
      Profession: garde du roi
    - Main-levee., 30 juillet 1751; MC/ET/XII/519
      Nom, qualité: (Mme ou Mlle) Baize, Marie Marguerite.
      Nom, qualité: (M.) Moreau, Pierre.
      Nom, qualité: (M.) Gaulliere, Claude Jean Baptiste.
    - Compte, rentes, loyers., 31 juillet 1751; MC/ET/XII/519
      Nom, qualité: (M.) Hesselin, Charles Alexis.
    - Vente, maison, vigne, Bourg d'Ay (le)., 31 juillet 1751; MC/ET/XII/519
      Nom, qualité: (Mme ou Mlle) Valles de, Catherine Angelique.
      Domicile: Courbevoie.
      Nom, qualité: (Mme ou Mlle) Charpentier, Marie Elisabeth Therese Ursule.
      Nom, qualité: (M.) Blondel de Mouy, Jean Louis
    - Mariage., 1er août 1751; MC/ET/XII/519
      Nom, qualité: (M.) Dureaux Dumoulin, Joseph Adrien.
      Nom, qualité: (Mme ou Mlle) Marchant, Madeleine Suzanne.
      Nom, qualité: (M.) Leboucher, Francois.
      Profession: officier de dragons.
      Intervenant 4, 3:
      Nom, qualité: (M.) Turgot, Michel Jacques.
    - Mariage., 1er août 1751; MC/ET/XII/519
      Nom, qualité: (M.) Petit, Nicolas.
      Nom, qualité: (Mme ou Mlle) Danver, Marie Anne.
      Nom, qualité: (M.) Paquot, Dominiaue.
    - Quittance., 2 août 1751; MC/ET/XII/519
      Nom, qualité: (Mme ou Mlle) Nouet, Catherine.
      Nom, qualité: (M.) Berthelot de Versigny, Marie Joseph.
      Profession: conseiller au parlemnt.
    - Profession religieuse, notoriete., 3 août 1751; MC/ET/XII/519
      Nom, qualité: (Mme ou Mlle) Duhallay, Anne Benedicte.
      Profession: religieuse.
      Domicile: Melun, couvent de la Visitation
    - Apprentissage, métier bourrelier, Paris., 3 août 1751; MC/ET/XII/519
      Nom, qualité: (M.) Bouquet, Antoine.
      Nom, qualité: (M.) Damoreau, Pierre.
      Profession: bourrelier (maître).
    - Succession, dépôt de pieces., 3 août 1751; MC/ET/XII/519
      Nom, qualité: (M.) Yssert, Simon.
      Profession: correcteur en la chambre des comptes.
      Domicile: Montpellier
    - Transport, créances., 3 août 1751; MC/ET/XII/519
      Nom, qualité: (M.) Joyeuse de, Jean Anne Gedeon (comte de grandpre).
      Domicile: Greandpre (champagne).
      Nom, qualité: (M.) Nottret, Pierre.
      Nom, qualité: (M.) Ogier, Claude Jacques.
      Profession: auditeur ordinaire en la chambre des comptes.
    - Obligation., 4 août 1751; MC/ET/XII/519
      Nom, qualité: (M.) Pilard, Jacques.
      Profession: huissier au ch0atelet.
      Nom, qualité: (Mme ou Mlle) Brulle, Anne Agnes.
    - Succession, partage., 4 août 1751; MC/ET/XII/519
      Nom, qualité: (Mme ou Mlle) Beauvais de, Marguerite.
      Nom, qualité: (M.) Joly, Claude.
      Profession: trésorier de la chancellerie au près du Parlement.
    - Rente sur le roi, quittance., 4 août 1751; MC/ET/XII/519
      Nom, qualité: (Mme ou Mlle) Sonnois, Marie Angelique Madleine.
    - Mariage., 5 août 1751; MC/ET/XII/519
      Nom, qualité: (M.) Phelippeaux, Jean Baptiste.
      Nom, qualité: (Mme ou Mlle) Montrobert, Marie Catherine.
    - Procuration., 5 août 1751; MC/ET/XII/519
      Nom, qualité: (M.) Teillard de Chambon, Huques.
      Domicile: Riom.
      Nom, qualité: (M.) Beaslay, Thomas (bourgeois de Paris)
    - Transaction., 5 août 1751; MC/ET/XII/519
      Nom, qualité: (M.) Lignier, Lazare.
      Profession: ajusteur à la monnaie.
      Nom, qualité: (M.) Robineau, Antoine.
      Profession: garde de l'hotel de ville.
    - Testament, depot., 6 août 1751; MC/ET/XII/519
      Nom, qualité: (Mme ou Mlle) Dufresnay, Charlotte Elisabeth.
    - Procuration, depot., 6 août 1751; MC/ET/XII/519
      Nom, qualité: (M.) Barbara, Etienne.
      Profession: notaire royal.
      Domicile: Moulins.
      Nom, qualité: (Mme ou Mlle) Daillan, Marie.
      Nom, qualité: (M.) Perrin, Louis (bourgeois de Paris)
    - Vente, maison, Paris, rue Saint-Eustache., 6 août 1751; MC/ET/XII/519
      Profession: receveur du grenier à sel.
      Domicile: Ballon (maine).
      Nom, qualité: (M.) Lequeulx, Marcel.
      Profession: chandelier (maître).
    - Obligation., 6 août 1751; MC/ET/XII/519
      Nom, qualité: (M.) Colas, Denis Francois.
    - Depot d'especes., 7 août 1751; MC/ET/XII/519
      Nom, qualité: (M.) Perrot, Pierre Thomas.
    - Transport, créance., 7 août 1751; MC/ET/XII/519
      Nom, qualité: (Mme ou Mlle) Godet, Elisabeth.
      Nom, qualité: (Mme ou Mlle) Goussault, Anne Marguerite.
    - Bail, corps de logis, Paris, rue des Boulangers., 7 août 1751; MC/ET/XII/519
      Profession: mercier (marchand).
      Nom, qualité: (M.) Dangeau de L'Epine, Noel Eleine Francois.
    - Mariage., 8 août 1751; MC/ET/XII/519
      Nom, qualité: (M.) Thibierge, Louis.
      Profession: epicier (marchand).
      Nom, qualité: (Mme ou Mlle) Hebert, Michelle.
    - Inventaire après décès de Charlotte Elisabeth Dufresnay, épouse de Nicolas Claude Santerre., 9 août 1751; MC/ET/XII/519
      inventaire après décès; Dufresnay, Charlotte Elisabeth; Santerre, Nicolas Claude
    - Notoriete, prenom., 9 août 1751; MC/ET/XII/519
      Nom, qualité: (Mme ou Mlle) Lemonnier Descartes, Marie Charlotte Ursule.
    - Procuration., 9 août 1751; MC/ET/XII/519
      Nom, qualité: (M.) Jobert, Firmin.
    - Bail, maison, Paris, rue Comtesse-d'Artois., 9 août 1751; MC/ET/XII/519
      Nom, qualité: (Mme ou Mlle) Hutrel, Marie Marguerite.
      Nom, qualité: (M.) Picques, Jacques Olivier.
      Nom, qualité: (M.) Hourdiau, Nicolas.
      Profession: limonadier (marchand).
    - Contribution, transport., 10 août 1751; MC/ET/XII/519
      Nom, qualité: (personne morale) Petit (her).
      Nom, qualité: (Mme ou Mlle) Petit, Madeleine.
      Profession: chapelier (maître).
      Nom, qualité: (personne morale) Tifene (créanciers).
      Relations: créanciers de l'intervenant 3
    - Acte de décès, depot., 10 août 1751; MC/ET/XII/519
      Nom, qualité: (Mme ou Mlle) La Barre de, Jeanne Catherine.
      Domicile: Montfort-l'Amaury, prieure Notre-Dame-de-Haute-Bruyeres
    - Obligation., 11 août 1751; MC/ET/XII/519
    - Procuration., 11 août 1751; MC/ET/XII/519
      Nom, qualité: (M.) Le Pelletier de La Houssaye, Claude Jacques Charles.
      Profession: maitre des requetes ordinaire de l'hotel.
      Nom, qualité: (M.) Dorat de Chameulles, Claude.
      Nom, qualité: (Mme ou Mlle) Renard, Elisabeth Rose.
      Nom, qualité: (M.) Bonhomet, Charles.
    - Depot d'especes., 12 août 1751; MC/ET/XII/519
      Nom, qualité: (M.) Desfontaines, Jules Armand Guillaume.
      Profession: commissaire provincial des guerres
    - Succession, renonciation., 12 août 1751; MC/ET/XII/519
      Nom, qualité: (M.) Pillon, Francois.
      Domicile: Pais, eglise Saint-Louis
    - Acte de mariage dépose, depot., 12 août 1751; MC/ET/XII/519
      Nom, qualité: (M.) Gensse de Neuville, Jean Baptiste.
      Nom, qualité: (Mme ou Mlle) Pujol, Marie Henriette.
    - Bail, maison, Paris, rue de la Mortellerie., 12 août 1751; MC/ET/XII/519
      Nom, qualité: (M.) Blondel de Morny, Jean Louis.
      Nom, qualité: (Mme ou Mlle) Coudreau, Marguerite.
      Nom, qualité: (M.) Godin, Jacques.
    - Rente, titre nouvel., 13 août 1751; MC/ET/XII/519
      Nom, qualité: (M.) Hue, Armand Thomas (marquis de morosmesnil).
      État civil: Paris.
      Domicile: Maitre des Requetes Ordinaire de l'Hotel du Roi.
      Nom, qualité: (M.) Hue de Miromesnil, Nicolas Thomas.
      Profession: enseigne des gardes francaises.
      Nom, qualité: (M.) Bailly de Beauvoir, Pierre Francois Xavier.
    - Union de créanciers, quittance., 13 août 1751; MC/ET/XII/519
      Nom, qualité: (M.) Longaunay de, Alexandre (comte)
    - Bail, logis, boutique., 13 août 1751; MC/ET/XII/519
      Nom, qualité: (Mme ou Mlle) Cheval, Marie.
      Nom, qualité: (Mme ou Mlle) Souchot, Anne Francoise.
    - Bail, maison, Paris, rue Saint-Victor., 14 août 1751; MC/ET/XII/519
      Nom, qualité: (M.) Ballin, Nicolas.
    - Bail, maison, Paris, quai d'Anjou., 14 août 1751; MC/ET/XII/519
      Nom, qualité: (Mme ou Mlle) Gayardon E Levignen, Charlotte Andree.
      Nom, qualité: (M.) Hebert, Louis.
      Profession: sellier (maître).
    - Procuration, depot., 14 août 1751; MC/ET/XII/519
      Nom, qualité: (M.) Auzillon de Berville, Louis Claude.
      Profession: trésorier general des ligues suisses.
      Domicile: Berville, hateau.
      Nom, qualité: (M.) Regnier, Michel (bourgeois de Paris)
    - Rente, transport., 14 août 1751; MC/ET/XII/519
      Nom, qualité: (M.) Doublet de Persan, Nicolas.
      Profession: intendant au commerce.
      Nom, qualité: (Mme ou Mlle) Lorne, Elisabeth.
    - Succession, renonciation., 14 août 1751; MC/ET/XII/519
      Nom, qualité: (M.) Blain, Jean.
      Domicile: Fontainebleau.
      Nom, qualité: (Mme ou Mlle) Lenoir, Louise.
    - Rente, constitution., 14 août 1751; MC/ET/XII/519
      Nom, qualité: (M.) Ogier d' Ivry, Paul Jean Baptiste.
      Profession: gramd-audiencier de France.
      Nom, qualité: (M.) Ogier, Jean Francois.
    - Mariage., 15 août 1751; MC/ET/XII/519
      Nom, qualité: (M.) Lallemand, Jean Francois Dit Le Fil.
      Nom, qualité: (Mme ou Mlle) Bazard, Marie Francoise Jeanne.
    - Rente, constitution., 15 août 1751; MC/ET/XII/519
      Domicile: Servon (brie), chateau.
    - Donation entre vifs, vaisselle d'argent., 18 août 1751; MC/ET/XII/519
      Nom, qualité: (Mme ou Mlle) Gayardon de Levignen, Charotte Andree.
    - Succession, renonciation., 18 août 1751; MC/ET/XII/519
      Nom, qualité: (Mme ou Mlle) Coustard, Jeanne Catherine.
      Nom, qualité: (M.) Anjorrant, Basile Claude Henri.
      Profession: conseiller au prlement
    - Succession, dépôt de pieces., 18 août 1751; MC/ET/XII/519
      Nom, qualité: (M.) Montalembert de, Francois.
      Profession: rigadier des armées du roi.
      Domicile: Villeneuve-d'Agenois
    - Rente, transport., 19 août 1751; MC/ET/XII/519
      Nom, qualité: (M.) Begat, Nicolas Rene.
      Profession: cuisinier du duc de chatillon.
    - Bail, transport, maison, Paris, rue des Deux-Cens., 19 août 1751; MC/ET/XII/519
      Nom, qualité: (M.) Monnaye, Jacques Pierre.
      Nom, qualité: (Mme ou Mlle) Monnaye, Marie Louise.
      Nom, qualité: (M.) Monnaye, Claude Denis.
    - Succession, compte d'execution testamentaire, partag, e., 20 août 1751; MC/ET/XII/519
      Profession: cocher
    - Quittance., 20 août 1751; MC/ET/XII/519
      Nom, qualité: (M.) Robethon, Charlemagne.
      Profession: correcter en la chambre des comptes.
      Nom, qualité: (Mme ou Mlle) Robethon, Anne.
      Nom, qualité: (Mme ou Mlle) Violaine de, Anne Marguerite Julie.
      Nom, qualité: (M.) Ferrand, Michel.
      Profession: capitaine aux gardes francaises
    - Rente, constitution., 20 août 1751; MC/ET/XII/519
      Nom, qualité: (M.) Boischevalier de, Joseph Hyacinte.
    - Rente, transport., 21 août 1751; MC/ET/XII/519
      Nom, qualité: (Mme ou Mlle) Regnoust, Marie Madeleine.
      Nom, qualité: (M.) Lamotte, Pierre (bourgeois de Paris)
    - Succession, partage., 21 août 1751; MC/ET/XII/519
      Nom, qualité: (Mme ou Mlle) Godard, Suzanne.
      Nom, qualité: (M.) Bellard, Etienne.
      Profession: musicien.
      Domicile: Troyes, cathedrale
    - Rente sur le roi, constitution., 21 août 1751; MC/ET/XII/519
      Nom, qualité: (M.) Simon, Mathieu (bourgeois de Paris)
    - Procuration, depot., 21 août 1751; MC/ET/XII/519
      Nom, qualité: (M.) Simon, Mathieu (bourgeois de Paris).
      Profession: secrétaire des finances.
    - Succession, partage., 21 août 1751; MC/ET/XII/519
      Nom, qualité: (Mme ou Mlle) Delepine, Catherine Francoise.
    - Obligation., 22 août 1751; MC/ET/XII/519
      Nom, qualité: (M.) Rocher, Louis Nicolas.
      Nom, qualité: (M.) Legrand, Antoine.
      Profession: tapissier (maître).
    - Vente, pre, Pommay, Saint-Lactancin., 23 août 1751; MC/ET/XII/519
      Nom, qualité: (M.) Bonneau, Piere Fráre Francois Joseph.
      Domicile: Buzancon (berry).
      Nom, qualité: (M.) La Marvaliere de, Paul Louis Albert.
    - Bail, maison, Paris, rue de la Grande-Truandeie., 23 août 1751; MC/ET/XII/519
      Nom, qualité: (M.) Bourdin, Louis.
      Nom, qualité: (Mme ou Mlle) Legrand, Jeanne.
    - Bail, maison, Paris, rue du Pont-aux-Choux., 26 août 1751; MC/ET/XII/519
      Nom, qualité: (M.) Educ, Francois (bourgeois de Paris).
      Nom, qualité: (M.) Magron, Francois.
      Profession: marchand de bire.
      Nom, qualité: (Mme ou Mlle) Barbier, Marie Jeanne.
    - Mariage., 26 août 1751; MC/ET/XII/519
      Nom, qualité: (M.) Belard, Jean Baptiste.
      Profession: vendeur contrôleur de la volaille (officier jure).
      Nom, qualité: (Mme ou Mlle) Marquet, Marie Hyacinthe
    - Compte., 26 août 1751; MC/ET/XII/519
      Nom, qualité: (M.) Glatigny de, Gabriel.
      Nom, qualité: (M.) Le Boullanger, Nicolas Louis.
      Profession: maitre ordinaire en la chambre des comptes.
    - Quittance aux consignations., 26 août 1751; MC/ET/XII/519
      Nom, qualité: (M.) Villevaude, Jacques (bourgeois de Paris).
      Nom, qualité: (M.) Bouillerot, Luc.
      Profession: orfevre (marchand).
      Nom, qualité: (M.) Bouillerot, Nicolas.
      Nom, qualité: (M.) Samson, Jean Robert.
      Profession: receveur des consignations au Châtelet.
    - Notoriete, décès., 26 août 1751; MC/ET/XII/519